【裁判字號】    90,易,1334
【裁判日期】    900627
【裁判案由】    毒品危害防制條例
【裁判全文】
臺灣高雄地方法院刑事判決                          九十年度易字第一三三四號
    公  訴  人  臺灣高雄地方法院檢察署檢察官
    被      告  甲○○
右列被告因違反毒品危害防制條例案件，茲經檢察官提起公訴（八十八年度毒偵字第
一六六五號），本院判決如左：
    主  文
甲○○連續施用第二級毒品，累犯，處有期徒刑陸月，如易科罰金，以佰元折算壹
日。
安非他命貳包（驗前毛重零點伍伍公克，驗後毛重零點伍零公克）沒收銷燬。
    事  實
一、甲○○曾於民國八十五年間因違反麻醉藥品管理條例案件，經本院判處有期徒刑
    五月，於八十五年九月十一日執行完畢。又其前因施用第二級毒品安非他命案件
    ，經依法院裁定送觀察、勒戒後，認無繼續施用毒品之傾向，由臺灣高雄地方法
    院檢察署檢察官於八十八年三月三十日，以八十八年度偵字第五０一一號不起訴
    處分確定。惟其於五年內復基於概括犯意，自八十八年八月間某日起至八十八年
    十月二日止，連續在高雄縣路竹鄉○○村○○街一八三巷八號住處，以燈泡燒烤
    方式，平均每週約施用一次，共施用第二級毒品安非他命多次，於八十八年十月
    六日晚上九時三十分許，經由其父母陪同向高雄縣警察局湖內分局路竹分駐所之
    警員自首，始悉上情，經依本院八十八年度毒聲字第七四二五號裁定送觀察、勒
    戒後，認有繼續施用毒品之傾向，而依本院八十八年度毐聲字第八二三三號命入
    戒治處所施以強制戒治。嗣又於停止戒治交付保護管束期間，承前之概括犯意，
    於八十九年七月二十七日晚上九時許，在高雄縣路竹鄉媽祖廟旁的廁所內，以將
    安非他命置於鋁箔紙上燒烤方式，施用第二級毒品安非他命一次，為警於八十九
    年七月廿八日下午三時許，在高雄縣路竹鄉○○村○○路十六巷三弄八號查獲，
    並扣得第二級毒品安非他命二小包（驗前毛重零點五五公克，驗後毛重零點五０
    公克）。
二、案經高雄縣警察局湖內分局移請臺灣高雄地方法院檢察署檢察官偵查起訴。
    理  由
一、右揭事實，業經被告甲○○自白不諱，並有高雄縣政府衛生局煙毒尿液檢驗成績
    書、台灣高雄看守所附設勒戒處所八十八年十月十五日高所坤戒勒字第四四七二
    號函送之有無繼續施用毒品傾向證明書、不起訴處分書及刑案資料查註紀錄表附
    卷可稽，另，扣案之第二級毒品安非他命二小包（驗前毛重零點五五公克，驗後
    毛重零點五公克），經送高雄醫學院附設中和紀念醫院鑑定確屬甲基安非他命無
    誤，亦有檢驗報告在卷可參。事證明確，被告犯行堪予認定。
二、核被告所為，係犯毒品危害防制條例第十條第二項之施用第二級毒品安非他命罪
    。被告持有第二級毒品安非他命，嗣進而施用之，持有之低度行為應為施用之高
    度行為所吸收，不另論罪。被告先後所為數行為，時間密接、犯罪構成要件相同
    ，顯係基於概括犯意為之，應依連續犯規定論處，爰依刑法第五十六條之規定以
    一罪論，並加重其刑。又被告前曾於民國八十五年間因違反麻醉藥品管理條例案
    件，經本院判處有期徒刑五月，於八十五年九月十一日執行完畢，此有台灣高雄
    地方法院檢察署刑案資料查註紀錄表在卷可參，其於五年內再犯本件有期徒刑以
    上之罪，係屬累犯，應依刑法第四十七條規定遞加重其刑。然被告係於八十八年
    十月二日，在父母陪同下，前往警察局自承犯罪，並接受偵訊，有湖警刑移字第
    七八四號高雄縣警察局湖內分局刑案偵查卷宗可參，為對未發覺之犯罪自首而接
    受裁判，應依法減輕其刑，並依刑法第七十一條第一項規定，先加後減。爰審酌
    被告素行不佳，曾因施用第二級毒品安非他命，經檢察官依初次勒戒、觀察後無
    繼續施用傾向為不起訴處分確定後，仍不知悔改警惕，猶繼續施用毒品，又於停
    止戒治付保護管束期間再犯，本不宜寬貸，惟此仍自戕行為，且曾向警局自首，
    又於犯後坦承犯行，態度良好、於戒治期滿後未再吸食，並有固定職業（有工作
    證明書在卷可參）等一切情狀，量處如主文所示之刑，並諭知易科罰金之折算標
    準，以資懲儆。又被告行為後，刑法第四十一條已於九十年一月十日經公布修正
    為第四十一條第一項，其規定為：「犯最重本刑為五年以下有期徒刑以下之刑之
    罪，而受六個月以下有期徒刑或拘役之宣告，因身體、教育、職業、家庭之關係
    或其他正當事由，執行顯有困難者，得以一元以上三元以下折算一日，易科罰金
    。但確因不執行所宣告之刑，難收矯正之效，或難以維持法秩序者，不在此限。
    」新舊法比較結果，修正後之現行刑法第四十一條第一項後段附加規定「但確因
    不執行所宣告之刑，難收矯正之效，或難以維持法秩序者，不在此限。」部分，
    對被告較為不利，依刑法第二條第一項但書規定，自應適用修正前刑法第四十一
    條之規定以諭知易科罰金，附此敘明。此外，扣案之安非他命二包（驗前毛重零
    點五五公克，驗後毛重零點五公克），係屬違禁物，不問屬於犯人與否，應依毒
    品危害防制條例第十八條第一項前段沒收銷燬。
據上論斷，應依刑事訴訟法第二百九十九條第一項前段，毒品危害防制條例第十條第
二項，第十八條第一項前段，刑法第十一條、第二條第一項但書、第五十六條、第四
十七條、第六十二條、修正前刑法第四十一條，罰金罰鍰提高標準條例第二條，判決
如主文。
中      華      民      國     九十     年     六    月    二十七       日
                                     台灣高雄地方法院刑事第二庭
                                         法  官  施  柏  宏
右正本證明與原本無異。
如不服本判決，應於判決送達後十日內，向本院提出上訴狀。
                                         書記官  邱  秋  珍
中      華      民      國     九十     年     六    月    二十七       日
附錄論罪法條：
毒品危害防制條例第十條：
施用第一級毒品者，處六月以上五年以下有期徒刑。
施用第二級毒品者，處三年以下有期徒刑。


司法院資訊處製作；財團法人民間司法改革基金會備份。
